# 关于机床类企业收入成本明细披露

提问人：小夜猫 时间：2016-04-19 09:18:17
求教： 企业主要产品是配有相应控制软件的机床设备，原来企业财务中直接分类为销售设备。 我认为应该分为软件销售和设备销售分别披露。但软件的研发成本原先企业没有资本化，导致软件销售对应的成本为 0 ，毛利率为100%，这样披露，合适吗？
求教，谢谢

回答人：chenyiwei
如果是嵌入式软件，软件必须依附于特定硬件才能起作用的，则即使税务上出于软件退税等考虑要求分拆为软件和硬件的销售收入，会计上也应当作为一个整体确认设备销售收入，而不区分为软件和硬件。 对于可以单独确认的软件销售收入（通用软件，非定制软件），其对应的成本主要是研发支出，如果研发支出没有资本化，就在发生时直接计入了管理费用，所以实现销售时没有对应的成本或只有极少成本是正常情况。